Inventaris van de archieven van de Eerste Conferentie Nederland-Suriname-Curaçao (Ronde Tafel Conferentie West) [1948-1952]
Nationaal Archief, Den Haag
- Het archief betreffende de eerste Conferentie Nederland - Suriname - Curaçao (z.g. Ronde Tafel Conferentie West), 1945 - 1951, IV
  - Voorbereiding in het algemeen, 1
    - Stukken van staatrechtelijke aard, a
      - Circulaire van de Minister van Overzeese Gebiedsdelen aan de afdelingshoofden over de nieuwe verhouding Nederland-Indonesië, 1947 jan. 2; 13; 1 stuk
      - Stukken betreffende een voorbereidend bezoek aan Suriname en Curaçao, voorafgaande aan de reis van de Ministers L.J.M. Beel en J.A. Jonkman aan deze Rijksdelen, in verband met de politieke en constitutionele hervormingen aldaar, 1947 juni; 14; 1 omslag
      - Rapport inzake gegevens betreffende de voorbereiding van de Conferentie tussen Nederland, Suriname en de Nederlandse Antillen., 1947 nov. 26; 15; 1 stuk
      - Stukken betreffende de verhouding tussen Suriname, de Nederlandse Antillen en de Verenigde Staten van Indonesië en een fragmentarische beschouwing van "De plaats van Nederlandsch-Indië in het Koninkrijk", 1947 dec. - 1948 nov.; 16; 1 omslag
      - Stukken betreffende besprekingen inzake de financieel-economische samenwerking binnen het "Verenigd Koninkrijk", 1948 febr. 19-24; 17; 1 omslag
      - Brief van Professor Mr. F.J.F.M. Duynstee aan "Manuel" inzake een staatsrechtelijke beschouwing over de West, Drukwerk., 1948 okt. 19; 18; 1 stuk
        "Manuel" is waarschijnlijk Minister E. Sassen.
    - Stukken betreffende de diverse commissies, b
      - Correspondentie met deskundigen betreffende het al of niet aanvaarden van het verzoek om zitting te nemen in de Sociologische Commissie, 1945 okt. - 1946 jan.; 19; 1 omslag
      - Stukken betreffende de stand van werkzaamheden van de Commissie van Onderzoek en de Sociologische Commisse, 1945 okt., juni 1946; 20; 2 stukken
        De Commissie van Onderzoek werd ingesteld bij Ministeriëel besluit van 30 augustus 1945, nr. 9.
      - Ministeriëel besluit tot instelling van de Sociologische Commissie, 1945 nov. 22; 21; 1 stuk
      - Stukken houdende commentaar van de Minister en van de Voorzitter van de Sociologische Commissie over de resultaten van de Sociologische Commissie, 1946 mei 15, sept. 1; 22; 2 stukken
    - Stukken betreffende diverse ontwikkelingen, c
      - Brief van Prof.Dr. J.H. Boeke te Leiden aan Minister J.H.A. Logemann, betreffende richtlijnen over de economische en culturele ontwikkelingen in Nederlandsch-Indië, 1945 okt. 30; 23; 1 omslag
      - Stukken betreffende de economische en sociologische toestand in Nederlandsch-Indië, 1945 dec. 3 - 1946 april 19; 24; 1 omslag
      - Ingekomen brieven van de Gouverneur van de Nederlandse Antillen en van Prof.Dr. G.A. van Poelje te 's-Gravenhage, betreffende politieke activiteiten van H. Eman, voorzitter van de Arubaanse Volkspartij, 1949 mei.; 25; 1 omslag
      - Ingekomen stukken van de Gouverneur van de Nederlandse Antillen houdende mededelingen omtrent de politieke ontwikkeling aldaar, 1949 mei - juli.; 26; 1 omslag
  - Afvaarding uit de Staten van Suriname en Curaçao ter voorbereiding van de samenstelling van hun delegaties, 2
    - Stukken betreffende het afvaardigen van een Curaçaose Commissie naar Nederland in verband met de toekomstige structuur, 1946 febr. 11 - maart 1; 27; 1 omslag
    - Rapport van de Minister van Overzeese Gebiedsdelen aan de Koningin, inzake het afvaardigen naar Nederland van een commissie uit de Staten van Curaçao, minuut, met als bijlage een eigen commentaar van de Minister, 1946 maart 29; 28; 2 stukken
    - Stukken betreffende de afvaardiging van de Surinaamse Statendelegatie naar Nederland, 1946 mei 29 - juni 1; 29; 1 omslag
    - Petities en memoranda van de Staten van Curaçao en van de Staten van Suriname aan de Koningin, 1946 juni.; 30; 1 omslag
      Zie ook inv. nr. 32.
    - Stukken betreffende de ontvangst van de Statencommissies van Curaçao en van Suriname op Schipol en daaraanvolgende bezoeken in Nederland, 1946 juni 14 -21; 31; 1 omslag
    - Stukken betreffende de aanbiedingen van petities door de Surinaamse en Curaçaose delegaties en een nadere toelichting van de delegaties op de petities, 1946 juni 11 - juli 17; 32; 1 omslag
      Zie ook in v. nrs. 30 en 38.
    - Notulen van de vergaderingen van de Minister van Overzeese Gebiedsdelen en de delegaties der Staten van Suriname en Curaçao, 1946 juni 27 - juli 17; 33; 1 omslag
    - Correspondentie met de Gouverneurs van Suriname en van Curaçao betreffende de door de Nederlandse regering gevolgde gedraagslijn ten opzichte van de delegaties, betreffende de toelichting op de besprekingen en op de aangeboden petitie, 1946 juli 2 - okt. 11; 34; 1 omslag
    - Stukken betreffende de ontvangst van een tweede commissie uit de Staten van Curaçao, 1946 juli 9 - 15; 35; 1 omslag
    - Notulen van vergaderingen van Mr. W.H. van Helsdingen met de tweede Curaçaose delegatie, 1946 juli 16 - 18; 36; 1 omslag
    - Brief van Mr. Th.H. Bot aan de Minister, houdende weergave van een onuitgesproken tafelrede van Da Costa Gomez bij de terugkeer van de delegaties naar Curaçao en Suriname, 1946 juli 26; 37; 1 stuk
    - Teksten van redevoeringen gehouden in de Statenvergadering van Suriname betreffende de werkzaamheden van de delegatie, afschriften, met begeleidende brief van de Griffier van de Staten van Suriname, 1946 aug. 10; 38; 1 omslag
    - Verslag van de Commissie, benoemd door de Raad van Bestuur te Curaçao, betreffende het zenden van een tweede delegatie naar Nederland, met bijlagen, Drukwerk, 1946 aug. 19; 39; 1 omslag
    - Verslag van de besprekingen met de beide delegaties met commentaren en beschouwingen op dit verslag en een dankbetuiging van de Koningin aan de Staten van Curaçao voor de aangeboden petitie, 1946 sept. 6 - dec. 9; 40; 1 omslag
    - Brief van de onder-voorzitter van de Raad van Bestuur van Curaçao inzake de bevoegdheid en functie van deze Raad ten opzichte van de delegatie van Curaçao, 1946 okt. 5; 41; 1 omslag
    - Intern rapport aan de Minister inzake het gedrag van de vertegenwoordiger van Curaçao Da Costa Gomez, tijdens zijn verblijf in Nederland, 1947 april 22; 42; 1 stuk
  - De Surinaamse en Curaçaose delegaties, 3
    - Rapport van de Minister van Overzeese Gebiedsdelen aan de Koningin, betreffende de gewijzigde samenstelling van de vóór-conferentie, minuten, met de antwoorden daarop, 1946 juni 12 - 1947 sept. 3; 43; 1 omslag
    - Nota aan de Ministerraad inzake de te houden vóór -conferentie met de Surinaamse en Curaçaose delegaties, en een brief aan de Luitenant-Gouverneur-Generaal van Nederlandsch-Indië, betreffende deze vóór -conferentie, minuten, 1947 juni 26 - juli 29; 44; 1 omslag
    - Stukken betreffende de samenstelling van de delegaties uit Suriname en Curaçao en de benoeming van de deelnemers der Commissie van Voorbereiding aan de vóór -conferentie, 1947 juni 26 - sept. 25; 45; 1 omslag
    - Stukken betreffende de samenstelling van de delegaties van Suriname en Curaçao en hun afvaardiging naar de Conferentie, 1947 aug. - 1948 nov.; 46; 1 pak
    - Stukken betreffende de deelneming van enkele waarnemers uit Indonesië aan de Conferentie, 1947 sept. - 1948 febr.; 47; 1 omslag
    - Stukken betreffende verlening van vergoedingen van reis- en verblijfkosten aan de deelnemers van de Conferentie Nederland-Suriname-Curaçao, 1947 dec. 29 - 1956 aug. 20; 48; 1 omslag
  - De Nederlandse delegatie en haar adviseurs, 4
    - Stukken betreffende de benoeming van de Nederlandse vertegenwoordigers ter Conferentie Nederland-Suriname-Curaçao, 1947 dec. 1 - 1948 jan. 20; 49
    - Stukken betreffende de benoemingen van adviseurs voor de Conferentie, 1947 dec. 19 - 1949 febr. 28; 50; 1 omslag
    - Notulen van de vergadering van de Nederlandse delegatie ter voorbereiding op de Conferentie, met brieven houdende oproepen aan de leden, 1948 jan. 16 - 22; 51; 1 omslag
    - Correspondentie van de Nederlandse delegatie met haar adviseurs, betreffende vraagstukken op staatkundig gebied, 1948 jan. 26 - april 14; 52; 1 omslag
    - Notulen van vergaderingen van de adviseurs van de Nederlandse delegatie, 1948 jan. 30 - maart 16; 53; 1 omslag
    - Brief van de Secretaris-Generaal der Conferentie aan Dr. M.J. Prinsen, Secretaris-Generaal van het Ministerie van Binnelandse Zaken, inzake de benoeming van laatstgenoemde tot adviseur bij de Conferentie, 1948 juli 12; 54; 1 stuk
  - Organisatie en werkwijze van de Conferentie en van de daarbij ingestelde commissies, 5
    - Beginstadium, a
      - Stukken betreffende het concept-schema en de algemene gedragslijn op de voorbereiding van de Rijksconferentie, 1945 juli 7; 55; 1 omslag
      - Brief van de voorzitter van de Commissie van Onderzoek, de Sociologische en de Juridische Commissie, aan de Minister van Overzeese Gebiedsdelen, betreffende de taken van deze commissies, 1945 aug. 17; 56; 1 stuk
      - "Eventuele gedragslijn voor benoeming van Nederlandse deelnemers aan de Rijksconferentie", Drukwerk., 1946 mei 29; 57; 1 stuk
        Zie ook inv. nr. I-1.
      - Nota betreffende een uiteenzetting over de voorbereiding van de Rijksconferentie voor de nieuw-benoemde Minster van Overzeese Gebiedsdelen, anoniem, 1946 juli 4; 58; 1 stuk
    - Algemene leiding van de Conferentie, b
      - Agenda's en notulen van de vergaderingen van de Centrale Sectie, 1948 jan. 28 - nov. 11; 59; 1 omslag
        Deze sectie was belast met de algemene leiding van de Conferentie.
      - Notulen van de vergaderingen van de drie secties van de Centrale Sectie, 1948 jan. 30 - febr. 26; 60; 1 omslag
      - Stukken betreffende het Eerste en het Tweede Centraal Rapport van de Sectievergaderingen, 1948 jan. 30 - maart 6; 61; 1 omslag
      - Brief van de Secretaris-Generaal van de Conferentie aan de leden van de Centrale Sectie, met als bijlagen aantekeningen van de adviseurs van de Conferentie, betreffende verschillende onderwerpen, 1948 febr. 9; 62; 1 omslag
      - Correspondentie met de Gouverneurs van Suriname en Curaçao betreffende aandrang tot instelling van een Surinaamse vertegenwoordiging in Curaçao, zoals gesteld in het Eerste Centraal Rapport van de Sectie-vergaderingen, 1948 mei 4 - juli 1; 63; 1 omslag
    - De Conferentie, c
      - Stukken betreffende de instelling en de opheffing van de Commissie van Voorbereiding, 1947 sept. 10 - 1948 jan. 30; 64; 1 omslag
      - Koninklijk besluit van 23 december 1947, nr. 74, betreffende het bijeenroepen en Koninklijk besluit van 26 februari 1952 nr. 21, betreffende het opheffen van de Conferentie Nederland-Suriname-Curaçao, 1947 - 1952; 65; 1 omslag
      - Stukken betreffende uitnodigingen aan Surinaamse en Curaçaose persvertegenwoordigers om de conferentie bij te wonen, 1947 nov. 5 - 1948 febr. 25; 66; 1 omslag
      - Ministerieel besluit houdende benoeming van een Secretaris-Generaal en drie secretarissen voor de Conferentie Nederland-Suriname-Curaçao, 1947 dec. 31 en het ontslag van het personeel van het Secretariaat-Generaal, 1948 maart 31; 67; 2 stukken
      - Lijsten van genodigden voor de Openingsplechtigheid en de Openbare Vergaderingen van de Conferentie, 1948, jan.; 68; 1 omslag
      - Stukken betreffende de officiële ontvangst van de delegaties en de hen aangeboden excursies vóór en tijdens de Conferentie, 1948 jan. 6 - april 14; 69; 1 omslag
      - Brieven van de Nederlandse pers betreffende het zenden van journalisten naar de Conferentie, 1948 jan. 8 - 27; 70; 1 omslag
      - "Reglement van Orde" voor de Conferentie, Concept., (c. 1948); 71; 1 stuk
      - Besluit van de Staten van Curaçao betreffende een opdracht aan haar delegatie on vóór de aanvang van de Conferentie zekerheid te verkrijgen over enige vragen, (c. 1948); 72; 1 stuk
      - Agenda's en notulen van de Conferentie, drukwerk, met foto van de openingsplechtighied, 1948 jan. 27 - maart 18; 73; 1 omslag
      - Stukken ingekomen tijdens de Conferentie van groepringen in Suriname en Curaçao, betreffende wensen ten aanzien van de staatkundige hervormingen en reacties op de gehouden besprekingen, 1948 febr. 5 - maart 8; 74; 1 omslag
    - Verslaglegging, d
      - Rapporten van de Commissie van Voorbereiding betreffende de economische, sociale en culturele toestanden in Suriname en de Nederlandse Antillen, 1947; 75; 1 omslag
      - Rapporten betreffende onderwerpen ter behandeling op de Conferentie, 1948 febr. 2 - maart 4; 76; 1 omslag
    - Slot, e
      - Correspondentie met een beëdigd vertaler inzake een Spaanse vertaling van de resoluties en moties, aangenomen tijdens de derde openbare vergadering van de Conferentie, 1948 apr. 9 - juli 16; 77; 1 omslag
      - Correspondentie betreffende de voorwaarden voor toelating en de opleiding van Surinaamse en Antilliaanse ambtenaren voor de buitenlandse dienst, naar aanleiding van de aangenomen resoluties IV en XII, 1948 juni 15 - sept. 22; 78; 1 omslag
  - Afscheiding van Aruba van Curaçao, 6
    - Stukken betreffende de voorstellen tot afscheiding van Aruba van Curaçao, 1947 aug. 31 - 1948 aug. 18; 79; 1 pak
    - Stukken betreffende instelling van en rapporten van gedane werkzaamheden door de studie-commissie Aruba-Curaçao, betreffende de staatkundige problematiek aldaar, 1948 maart 23 - nov. 20; 80; 1 omslag
      Deze commissie werd ingesteld bij Koninklijk besluit van 14 juni 1948, nr. 29.
  - Ontwerp Rijksgrondwet, 7
    - Correspondentie betreffende buitenlandse wettelijke bepalingen en staatrechtelijke beschouwing, met deze bepalingen als bijlagen, z.d., 1947 febr. 12 - maart 24; 81; 1 omslag
    - Ontwerp-resoluties betreffende de Rijksgrondwet en de staatkundige structuur van het Verenigd Koninkrijk der Nederlanden, aangenomen tijdens de Derde Openbare Vergadering, 1948 maart 18; 82; 1 omslag
    - Correspondentie betreffende de terugkeer van Mr. Dr. J.A.E. Buiskool, W.R. Plantz en Dr. M.F. da Costa Gomez uit Suriname en Curaçao teneinde alhier zitting te nemen in de redactie-commissie voor een ontwerp-Rijksgrondwet, 1948 maart 30 - aug. 26; 83; 1 omslag
    - Schema voor het opstellen van een ontwerp-Rijksgrondwet voor het Verenigd Koninkrijk der Nederlanden, stencilafdruk, met begeleidende brieven, 1948 april 12 -14; 84; 1 omslag
    - Stukken betreffende "bepalingen in buitenlandse staatstelsels" ontvangen en opgemaakt in verband met het opstellen van een ontwerp-Rijksgrondwet, z.d., met aanbiedingsbrief, 1948 april 30; 85; 1 omslag
    - Voor-ontwerp van de Rijksgrondwet, drukwerk, met brief aan de Gouverneurs van Suriname en de Nederlandse Antillen, betreffende aanbieding van dit voor-ontwerp, minuut, 1948 nov. 13 en retro-acta, 1948 mei 31, juni 3; 86; 1 omslag
    - Brief van de Secretaris-Generaal van de Conferentie aan de Minister van Overzeese Gebiedsdelen, houdende enige aantekeningen op het "ontwerp-Rijksgrondwet", Doorslag., 1948 juni 5; 87; 1 stuk
    - Ontwerp voor een Rijksgrondwet en toelichting daarop, stencilafdruk, met een brief van de Secretaris van de Conferentie aan de Minister zonder Portefeuille, 1948 juli 9; 88; 1 omslag
    - Nota's van de bijzondere adviseurs, houdende opmerkingen over het "ontwerp-Rijksgrondwet", 1948 juli 14 - dec. 15; 89; 1 omslag
    - Stukken betreffende wijzigingen van artikelen in het "o.ntwerp-Rijksgrondwet", 1948 juli 29 - sept. 29; 90; 1 omslag
    - Stukken betreffende de samenstelling van een commissie tot het ontwerpen van reglementen van orde voor de Rijkskamer en de Rijkssenaat in het kader van het ontwerp-Rijksgrondwet, 1948 aug. 2 - okt. 4; 91; 1 omslag
      Zie ook inv. nr. VII - 1.
    - Brief van Mr. W.H. van Helsdingen, Adviseur van de Conferentie, aan de Minister van Overzeese Gebiedsdelen, inzake het uitwerken van de resoluties in een ontwerp-Rijksgrondwet door de redactie-commissie,met bijlagen, 1948 sept. 29, 1948; 92; 1 omslag
    - Nota's van Mr. W.H. van Helsdingen aan de Minister van Overzeese Gebiedsdelen inzake het ontwerp-Rijksgrondwet, Doorslagen., 1948 okt. 4 - nov. 10; 93; 1 omslag
    - Brief van de Minister van Overzeese Gebiedsdelen aan de beide Gouverneurs, 1948, okt. 7, doorslag, en nota van Mr. W.H. van Helsdingen aan de Vice-Minister-President en de Minister van Overzeese Gebiedsdelen, 1948 okt. 8, houdende nabeschouwingen van de vergadering van de redactie-commissie over haar gedane werkzaamheden met betrekking tot het opstellen van de Rijksgrondwet., 94; 2 stukken
    - Brief van de plaatsvervangend voorzitter van de Centrale Sectie aan de Secretaris-Generaal van de Conferentie en de Minister van Overzeese Gebiedsdelen met als bijlage het voor-ontwerp-Rijksgrondwet en de toelichting daarop, Drukwerk., 1948 okt. 19; 95; 1 omslag
    - Brief aan de leden van de Centrale Sectie betreffende een proeve van een inleiding op het voor-ontwerp Rijksgrondwet, Doorslag., 1948 okt. 22; 96; 1 stuk
    - "Proeven van een ontwerp statuut" met toelichting, van Mr. W.H. van Helsdingen aan de Minister van Overzeese Gebiedsdelen, Doorslagen., 1948 okt. 28; 97; 1 omslag
    - Correspondentie met hoge regeringsfunctionarissen betreffende een concept-antwoord aan de Centrale Sectie inzake de aanbieding van het voor-ontwerp Rijksgrondwet, en commentaar op dit voor-ontwerp, 1948 nov. 3 - 10; 98; 1 omslag
    - Brief van Mr. Dr. J.A.E. Buiskool, lid van de Commissie van Redactie, aan de leden van de Commissie van Redactie, inzake resoluties en moties op het voor-ontwerp Rijksgrondwet, 1949 mei 1 en diens nota, 1949 mei 12, stencilafdruk, met brief aan de Gouverneurs van Suriname en de Nederlandse Antillen betreffende aanbieding van voornoemde nota, 1949 juni 10. Minuut., 99; 3 stukken
  - Landsgrondwet en Interimregelingen voor Suriname en de Nederlandse Antillen, 8
    - Algemeen, a
      - Brief van Mr. Th.H. Bot aan de Minister betreffende het oordeel van Lim Apo, lid van de Surinaamse delegatie, en een mededeling over het ontwerp-grondwet van Dr. M.F. da Costa Gomez, met als bijlage dit ontwerp-grondwet, 1946 juli 12; 100; 1 omslag
      - Stukken betreffende de samenstelling en de stemmenverhouding in het Rijksparlement, 1948 maart.; 101; 3 stukken
      - Stukken en nota's van Mr. W.H. van Helsdingen en Drs. A. Jonkers, betreffende benoemingen van vertegenwoordigers van Suriname en de Nederlandse Antillen in het Regeringsoverleg, met betrekking tot motie II uit de derde openbare vergadering, Doorslagen., 1948 juni 26 - okt. 8; 102; 1 omslag
      - Ingekomen stukken van de Minster zonder Portefeuille, Mr. J.R.H. van Schaik, inzake de aanbieding van een overzicht van aangebrachte nieuwe formuleringen in de Interimregeling, 1948 dec. 4; 103; 1 omslag
      - Stukken betreffende de noodzaak tot het geven van meer bekendheid aan de "ontwerp-Interimregeling", 1949 jan. 7 - 11; 104; 1 omslag
      - Rapport van de Raad van Advies van het Gouvernement van de Nederlandse Antillen naar aanleiding van het voor-ontwerp van een Interimregeling, stencilafdruk, met begeleidende brief, 1949 jan. 13, met retro-acta, 1948 dec., 1948-1949; 105; 1 omslag
      - Tekst van een redevoering van C.W.J. Jonckheer in de Statenvergadering van Suriname, betreffende het voor-ontwerp van een Interimregeling, 1949 jan. 18; 106; 1 stuk
      - Kranteartikelen betreffende beschouwingen van politieke partijen in Suriname en Curaçao over de Interimregeling, Afschriften., 1949 febr. 2 - 3; 107; 1 omslag
      - Nota's houdende Toelichtingen op en wijzigingen van de Interimregeling, 1949 febr. 4 - 17; 108; 1 omslag
      - Stukken betreffende de verwerping van de Interimregeling door de Eman-partij op Aruba, 1949 mei 6 - 18; 109; 1 omslag
      - Stukken betreffende het door de Staten van Suriname uitgebrachte advies over het ontwerp "Interimregeling" voor Suriname en de Nederlandse Antillen", 1949 mei 10 - juni 28; 110; 1 omslag
      - Stukken betreffende de nota van de Defensie-commissie over de positie van een Landsregent, te omschrijven in de Interimregeling voor Suriname en de Nederlandse Antillen, 1949 mei 25 - juli 7; 111; 1 omslag
      - Rapport aan de Minister van Overzeese Gebiedsdelen, inzake een advies om de Interimregeling voor Suriname en de Nederlandse Antillen, voor ieder afzonderlijk een regeling tot stand te brengen. Doorslag, 1949 juni 1; 112; 1 stuk
      - Brief van Minister J.H.R. van Schaik, Minister zonder Portefeuille, aan de Staatssecretaris van Economische Zaken, Mr. W. van der Grinten, inzake het medezeggenschap van Suriname en de Nederlandse Antillen in Rijskzaken, Doorslag., 1949 juni 3; 113; 1 stuk
      - Brieven van de Minster zonder Portefeuille, Mr. J.R.H. van Schaik, aan de Gouverneurs van Suriname en de Nederlandse Antillen betreffende de stand van zaken aangaande de behandeling van de Interimregeling, Doorslagen, 1949 juni 18, juni 29; 114; 2 stukken
      - Brieven van de Gouverneur van Suriname, de Ministers van Binnenlandse Zaken, van Economische Zaken en van Verkeer en Waterstaat, houdende opmerkingen over het wetsontwerp van de Interimregeling voor Suriname, 1949 juni 25 - juli 9; 115; 1 omslag
      - Stukken betreffende het standpunt van het College van Algemeen Bestuur van Suriname, inzake de Interimregeling voor Suriname, 1949 juli 5 - aug. 15; 116; 1 omslag
      - Stukken betreffende een motie van de Progressieve Surinaamse Volkspartij inzake de verwerping van de geamendeerde Interimregeling door de Staten van Suriname, 1949 sept. 5; 117; 1 omslag
      - Stukken betreffende het advies van de Staten van de Nederlandse Antillen op het ontwerp van de wet voor de Interimregeling voor de Nederlandse Antillen, 1949 okt. 22 - 1950 maart 22; 118; 1 omslag
      - Brieven van de Staatsecretaris van Economische Zaken, Mr. W.C.L. van der Grinten, aan de Minister zonder Portefeuille, Mr. J.R.H. van Schaik, betreffende op- en aanmerkingen over de Interimregeling voor de Nederlandse Antillen, Doorslagen, 1949 nov. 7, dec. 20; 119; 2 stukken
      - "Voor-ontwerp Vestigingsregeling voor bedrijven" van de regering van de Nederlandse Antillen, stencilafdruk, met begeleidende brief van de Gouverneur van de Nederlandse Antillen, 1949 okt. 21 en daarop betrekking hebbende antwoordbrief, 1949 nov. 22 Minuut., 120; 1 omslag
      - Correspondentie met de Gouverneur van Curaçao betreffende de bezoldiging en subsidiëring van de geestelijkheid, vast te stellen in de Interimregeling, 1950 juni.; 121; 2 stukken
    - Gesprekken ter afronding van de Interimregelingen, b
      - Correspondentie met de Gouverneurs van Suriname en de Nederlandse Antillen betreffende een overleg inzake de Interimregeling, 1948 nov. 5, nov. 8; 122; 1 omslag
      - Stukken betreffende de reis van de Minister zonder Portefeuille naar Suriname en de Nederlandse Antillen ter bespreking van de Interimregeling, 1948, dec. 18 - 1949 jan. 28; 123; 1 omslag
        Zie ook inv. nr. 124.
      - Agenda's en notulen van vergaderingen van de Minister zonder Portefeuille over de Interimregeling met diverse groeperingen tijden zijn verblijf in Suriname en de Nederlandse Antillen, 1949 januari.; 124; 1 omslag
        Zie ook inv. nr. 123.
      - Stukken betreffende het beleid inzake de overkomst van Statenleden uit Suriname ter bespreking van de Interimregeling voor Suriname, 1949 juni 16 - dec. 6; 125; 1 omslag
      - Agenda's en notulen van vergaderingen van de Minister zonder Portefeuille met de Delegatie uit de Staten van Suriname, 1949 juni 21 - 28; 126; 1 omslag
      - Stukken betreffende vertegenwoordigers van Suriname en de Nederlandse Antillen in de Staten-Generaal ter bespreking van de Interimregeling, 1949 sept. 14 - nov. 5; 127; 1 omslag
      - Stukken betreffende het zenden van vertegenwoordigers van de Nederlandse Antillen naar Nederland, om een toelichting te geven op het advies van de Staten nopens het voor-ontwerp Interimregeling voor de Nederlandse Antillen, 1949 dec. - 1950 juni.; 128; 1 omslag
    - Wettelijke procedures, c